【裁判字號】    97,簡上,733
【裁判日期】    971119
【裁判案由】    贓物
【裁判全文】
臺灣板橋地方法院刑事判決             97年度簡上字第733號
上  訴  人
即  被  告  丙○○
上列上訴人即被告因贓物案件，不服本院97年度簡字第3177號中
華民國97年5 月20日第一審判決（聲請簡易判決處刑案號：97年
度偵字第9666號），提起上訴，本院管轄之第二審合議庭判決如
下：
    主  文
上訴駁回。
    事  實
一、丙○○於民國97年3 月13日某時許，在臺北市○○區○○路
    與廣州街口，明知姓名年籍不詳綽號「大頭」之成年男子所
    交付之乙○○身分證、健保卡各1 張為來路不明之贓物，竟
    仍收受並置於其臺北縣板橋市○○街70號3 樓之17住處。嗣
    經警於同月15日0 時30分許前往上址，經丙○○同意後入內
    搜索，並在丙○○臥室內查獲前揭身分證、健保卡，因而查
    悉上情。
二、案經臺北縣政府警察局板橋分局報請臺灣板橋地方法院檢察
    署檢察官偵查後聲請簡易判決處刑。
    理  由
一、訊據被告雖矢口否認有何收受贓物犯行，並略辯稱：乙○○
    之身分證及健保卡是伊同居人林進榮向綽號「小凱」之甲○○收受後，放在伊臺北縣板橋市○○街70號3 樓之17住處房
    間內，因而遭警查獲云云，惟查：
    (一)乙○○所有身分證及健保卡各1 張係於97年2 月26日14時
      20分許，遭某姓名年籍不詳之人在臺北縣板橋市○○路○
      段39號前所停WYM-32機車之置物箱內竊得，嗣經警於同年
      3 月15日0 時30分許，在臺北縣板橋市○○街70號3 樓之
      17丙○○住處當場查獲，並發交乙○○保管等情，業據被
      害人乙○○於警詢時陳述明確，並有贓物認領保管單附卷
      可查（偵字卷第95頁），而被告對此事實亦均不否認，堪
      信前揭遭警查獲之乙○○身分證及健保卡，確係遭竊之贓
      物無訛。
    (二)被告於上訴後，雖略辯稱：乙○○之身分證及健保卡是伊
      同居人林進榮向綽號「小凱」之甲○○收受後，放在伊臺
      北縣板橋市○○街70號3 樓之17住處房間內，因而遭警查
      獲云云，惟其於警詢時卻稱：乙○○身分證、健保卡各1
      張都是綽號「大頭」的男子寄放在我這裡，「大頭」是在
      97年3 月13日拿到臺北市○○區○○路廣州街口給我，暫
      時寄放在我這裡等語（偵字卷第11頁），至檢察官偵訊時
      則改稱：係97年3 月12日下午4 點綽號小凱之人在臺北市
      ○○路拿給我的等語（偵字卷第133 頁），前後關於何人
      於何時、何地以何方式交付等情均有齟齬，所言何者為真
      ，即待斟酌客觀事證後予以認定。其於偵訊及本院審理時
      雖均稱乙○○身分證及健保卡乃綽號「小凱」之人交付予
      伊云云，並於上訴後聲請傳喚綽號「小凱」之甲○○到庭
      作證，惟查證人甲○○於本院審理時則略具結證稱：伊並
      未拿乙○○之身分證、健保卡到被告家，是大頭拿的，大
      頭就是林進榮的小弟，伊不知該證件是如何來的，也不知
      道為何林進榮為何要說是伊拿過來的，但伊確定沒有遺留
      東西在被告住處等語（本院簡上字卷第30至31、33頁），
      其既堅稱並未交付乙○○之身分證、健保卡予被告或林進
      榮，復已具結擔保其所言屬實，參以其與被告間並無嫌怨
      仇恨或其他糾紛，要無甘冒偽證（7 年以下有期徒刑）嚴
      厲刑責而刻意誣陷被告於收受贓物罪（3 年以下有期徒刑
      ）之理，其證言應堪採信。其次，被告於偵訊及本院準備
      程序、審理程序之初，均稱甲○○即為「小凱」，並未提
      及甲○○另有「大頭」之綽號，惟經證人甲○○作證後，
      其又改稱：是小凱交給我的，有時候有人叫他大頭等語（
      本院卷第35頁），顯有推託卸責之嫌，所言即難盡信。再
      者，被告於警詢時所自稱之收受對象、時間、地點、方式
      ，雖與其後所言有所出入，然其當時甫經員警當場查獲，
      尚未就本案案情與他人討論，亦無暇思考比較所言之利害
      關係，即接受警方詢問，復無證據顯示其於警詢所言有受
      不法之威脅、利誘、誘導詢問之嫌，較諸其後於偵訊、本
      院審理時所言，當較純正且貼近真實。此外，乙○○之身
      分證、健保卡既係在被告住處房間內查獲，且此類證件乃
      表彰個人身分之重要證件，難以諉為不知。況由被告於本
      院審理時自稱：其同居人林進榮平均一星期僅來其住處1
      次，後來因其女兒反對而未再與之同居等語（本院卷第28
      、34頁），可知林進榮並非經常前往被告住處過夜同居，
      被告房間平時應僅為其個人所使用，如有他人身分證、健
      保卡等重要證件置於房內，應屬顯而可見，是被告辯稱：
      其係至員警查獲後始知悉云云，核與常理亦有違背，並不
      可採。
    (三)綜上事證，被告於警詢時自白其於97年3 月13日某時許，
      在臺北市○○區○○路與廣州街口，自該姓名年籍不詳綽
      號「大頭」之成年男子收受乙○○遭竊之身分證、健保卡
      ，核與其他客觀事證相符，堪信真實。本案事證明確，被
      告犯行堪以認定。
二、核被告所為，係犯刑法第349 條第1 項之收受贓物罪。原審
    同此認定，並審酌被告之素行、智識程度、犯罪動機、目的
    、手段、收受贓物之價值、收贓易造成被害人追查不易之危
    害及犯後態度等一切情狀，依刑事訴訟法第449 條第1 項前
    段、第3 項、第454 條第2 項，刑法第349 條第1 項、刑法
    第41條第1 項前段，刑法施行法第1 條之1 ，判處被告拘役
    30日，如易科罰金，以新臺幣壹仟元折算壹日，其認識用法
    並無違誤，量刑亦屬妥適。至其所認定之犯罪時間、收受贓
    物之對象等細節雖與本院前揭認定稍有出入，惟此應屬誤寫
    ，爰併更正。被告以前揭答辯作為上訴理由，指摘原審判決
    不當，求予撤銷改判，均無理由，其上訴應予駁回。
據上論斷，應依刑事訴訟法第455 條之1 第1 項、第3 項、第36
8 條，判決如主文。
本案經檢察官顏妃琇到庭執行職務。
中    華    民    國    97    年    11    月    19    日
                  刑事第七庭  審判長法  官  潘翠雪
                                    法  官  陳正偉
                                    法  官  楊明佳
以上正本證明與原本無異。
不得上訴。
                                    書記官  林金良
中    華    民    國    97    年    11    月    19    日


司法院資訊處製作；財團法人民間司法改革基金會備份。
